最高法院刑事判決　　　　　　　　　 109年度台上字第2494號
上　訴　人　涂健峰


上列上訴人因違反國家安全法案件，不服臺灣高等法院高雄分院
中華民國108年8月21日第二審更審判決（108 年度上更一字第23
號，起訴案號：臺灣高雄地方檢察署105年度偵字第14611、1551
2、21691、24775號，105年度軍偵字第59號），提起上訴，本院
判決如下：
    主  文
上訴駁回。
    理  由
一、按刑事訴訟法第377 條規定，上訴於第三審法院，非以判決
    違背法令為理由，不得為之。是提起第三審上訴，應以原判
    決違背法令為理由，係屬法定要件。如果上訴理由書狀並非
    依據卷內訴訟資料，具體指摘原判決不適用何種法則或如何
    適用不當，或所指摘原判決違法情事，顯與法律規定得為第
    三審上訴理由之違法情形不相適合時，均應認其上訴為違背
    法律上之程式，予以駁回。
二、本件上訴人凃健峰上訴意旨略以：
(一)其介紹共同被告王瑞祺與「張炳煌」結識時，尚不知「張炳
    煌」係負對臺情蒐任務之人，且當時尚未認識「董恆」，其
    初次帶王瑞祺至大陸地區與「張炳煌」等人協議前，尚無違
    反國家安全法之犯意；原判決認定其早受「董恆」、「張炳
    煌」之囑託介紹王瑞祺與伊等認識，且其在當時即有為「董
    恆」、「張炳煌」發展組織之犯行，有證據上理由矛盾之違
    法。
(二)原判決已認定其無從由「張炳煌」之背景得知其負有對臺情
    蒐任務，且其與「張炳煌」本有遠洋漁船派遣生意往來關係
    ，又原判決認其不知「董恆」任職之「福建省對外經濟技術
    合作協會」，復認其對「董恆」、「張炳煌」利用該協會從
    事情報工作知情。有判決理由矛盾及理由不備之違法。
(三)其與「張炳煌」商業往來已久之事實，原判決未予調查並採
    納，又未說明不採之理由，即認「張炳煌」係化名，名片上
    商業身分係掩護，有判決不備理由之違法。
(四)其介紹王瑞祺與「張炳煌」認識時，與「張炳煌」純閒聊生
    意，當時並不知「張炳煌」係蒐集對臺情報之人，原判決以
    其與「張炳煌」之通話，即謂其有配合「張炳煌」介紹結識
    軍中人員之要求，有判決理由不備之違法。
(五)其未曾聽從「董恆」之請求，介紹認識軍中現職或軍人團體
    人員，在不知情狀態下，不慎介紹王瑞祺與「張炳煌」結識
    ，嗣因「董恆」、「張炳煌」以經濟利益相脅，其始被動配
    合。原判決就此事證，未予採納，亦未說明不採納之理由，
    謂其自始知悉「張炳煌」負情蒐任務且主動介紹王瑞祺為大
    陸發展對臺組織、刺探機密，有理由不備之違法。
三、惟查原判決撤銷第一審關於上訴人部分之不當科刑判決，改
    判論處其共同意圖危害國家安全，違反修正前國家安全法第
    2條之1之規定罪刑及沒收。已詳述認定犯罪事實所憑證據及
    認定理由。並對如何認定：上訴人之自白，有共同被告王瑞
    祺、侯俊壕、陳楷翰坦認犯罪之供述、證人吳浚清、洪立育
    、施柏宇、丁志忠、黃文彥、陳羽庭之證言，及卷附相關之
    指認照片、本票、保管證明書、軍事準則編號表、通訊監察
    譯文、支借證明書、保管證明書、借款證明書、會計帳冊、
    隨身碟、出入境紀錄比對表、出入境查詢表、名片、贓物保
    管單、法務部調查局兩岸情勢研析處之鑑定研析結果等證據
    資料為佐證，核與事實相符，足堪採信；其有帶王瑞祺前往
    大陸與「張炳煌」見面、為王瑞祺傳送掃描圖片給「董恆」
    ；所辯介紹王瑞祺與「張炳煌」認識當時，尚未為「董恆」
    、「張炳煌」發展組織，不可採。皆依據卷內資料予以指駁
    及說明。從形式上觀察，原判決並無任何違背法令之處。
四、上訴意旨置原判決之論敘於不顧，僅憑己見，為事實上之爭
    辯，並對原審採證認事之職權行使及於判決無影響之事項，
    任意指摘，與首述法定上訴要件不符。其上訴違背法律上之
    式，應予駁回。
據上論結，應依刑事訴訟法第395條前段，判決如主文。
中    華    民    國   109    年    6     月    17    日
                      最高法院刑事第一庭
                          審判長法官  陳  世  淙  
                                法官  黃  瑞  華  
                                法官  楊  智  勝  
                                法官  吳  冠  霆  
                                法官  洪  兆  隆  
本件正本證明與原本無異
                                      書  記  官
中    華    民    國   109    年    6     月    22    日